【裁判字號】    98,交聲,1871
【裁判日期】    980623
【裁判案由】    違反道路交通管理處罰條例聲明異議
【裁判全文】
臺灣臺北地方法院交通事件裁定        98年度交聲字第1871號
原處分機關  臺北市交通事件裁決所
受處分人    甲○○
上列受處分人因違反道路交通管理處罰條例案件，對於臺北市交
通事件裁決所民國九十八年五月十二日所為之處分（原處分案號
：北市裁罰字第裁22-A00HAD048號），聲明異議，本院裁定如下
：
    主  文
異議駁回。
    理  由
一、按汽車駕駛人迴車時，在設有禁止迴車標誌或劃有分向限制
    線、禁止超車線或禁止變換車道線之路段迴車者，處新臺幣
    （下同）六百元以上一千八百元以下罰鍰，並記違規點數一
    點，道路交通管理處罰條例第四十九條第二款、第六十三條
    第一項第一款分別定有明文。
二、本件異議人即受處分人甲○○經臺北市政府警察局信義分局
    三張犁派出所警員舉發其於民國九十八年三月二十日十六時
    五十四分，駕駛車號八ＨＹ—０八二號重型機車，沿臺北市
    ○○路行駛至松廉路口，有「在設有禁止迴車標誌路段迴車
    」之違規，受處分人不服，提出陳述，原處分機關函請舉發
    單位調查結果，仍認違規事實明確，依道路交通管理處罰條
    例首開規定，裁處罰鍰九百元，併計違規點數一點，受處分
    人不服，提出本件異議。其異議意旨略以：違規當日欲至台
    北一０一大樓大客車停靠區送貨，因為該路口禁止直接迴轉
    ，所以騎至松廉路口待轉，當時看到兩名警員，從警員身邊
    經過約五公尺後才被攔下，何以當時警員未在第一時間攔下
    ，而係待其停止後約三十秒才過來，且當時有多輛大客車及
    遊客可能影響警員視線云云。
三、經查：受處分人對於在九十八年三月二十日十六時五十四分
    許，駕駛上開重型機車，行經臺北市○○路、松廉路口，經
    警攔停舉發違規等事實，並不否認。參以舉發本件違規之警
    員王士民於本院證稱：當時駕駛人從松智路由南往北方向，
    到達松廉路口，行駛在外側車道，看到後方沒有車輛行駛，
    即行駛到松智路、松廉路口北側之雙黃線起點處，等候前方
    無車輛行駛，再轉至大客車臨停區，這樣算是違規迴轉，駕
    駛人是一百八十度大轉彎。我有看到違規經過，我才攔他，
    當時視線沒有被其他車輛擋住等語。是受處分人確有自松智
    路北向之外側車道，直接向左切入內側車道至該路口北側之
    雙黃線起點，再行駛至該路口西側之大客車停靠區之迴轉行
    為，堪予認定，受處分人辯稱：當時有在松廉路口待轉云云
    ，難以採信，受處分人違規事實明確。
四、綜上所述，本件違規事實明確，受處分人所辯並非可採，原
    處分機關據此違規事實，援引道路交通管理處罰條例首開規
    定，裁處受處分人罰鍰九百元，併計違規點數一點，其認事
    用法核無違誤，本件異議為無理由，應予駁回。
五、據上論斷，應依道路交通案件處理辦法第十九條，裁定如主
    文。
中    華    民    國    98    年    6     月    23    日
                  交通法庭法  官  高偉文
以上正本證明與原本無異
如不服本裁定應於送達後5日內向本院提出抗告狀
                          書記官  張汝琪
中    華    民    國    98    年    6     月    23    日


司法院資訊處製作；財團法人民間司法改革基金會備份。
